【裁判字號】    97,交聲,1110
【裁判日期】    970827
【裁判案由】    聲明異議
【裁判全文】
臺灣高雄地方法院交通事件裁定        97年度交聲字第1110號
    原處分機關  高雄市政府交通局
    異  議  人
    即受處分人  正義貨櫃貨運有限公司
    法定代理人  邱莉雯
    異議代理人  甲○○
上列異議人因違反道路交通管理處罰條例案件，對於高雄市政府
交通局於民國97年5 月29日所為之裁處（高市交裁字第裁32-BY0
000000號），聲明異議，本院裁定如下：
    主  文
異議駁回。
    理  由
一、原處分意旨略以：異議人即受處分人所有車號0977-XA 自小
    客車（下稱本件汽車），於民國97年4 月1 日18 時5分許，
    在高雄市○○路與忠孝路口，因有在禁止臨時停車處所停車
    之違規，經舉發後原處分機關裁處罰鍰新台幣（下同）900
    元等語。
二、異議意旨略以：異議人之法定代理人邱莉雯於上開時間、地
    點係在本件汽車之駕駛座上，且該款汽車具備若有人在車內
    ，則該車無法熄火、且車燈無法關閉之功能，而依舉發照片
    觀之，本件汽車之車燈並未關閉，顯見本件汽車並無上開違
    規，爰聲請撤銷原處分云云（見本院卷第2、33頁）。
三、按汽車駕駛人在禁止臨時停車處所停車時，處新臺幣600 元
    以上1,200 元以下罰鍰，道路交通管理處罰條例第56條第1
    項第1 款定有明文。
四、本件異議代理人甲○○固坦承邱莉雯當時有駕駛本件汽車至
    上開地點之事實，惟矢口否認有臨時停車之違規，辯稱：邱
    莉雯本人當時在駕駛座上，且照片中車燈有亮，顯見該車沒
    有熄火，當時邱莉雯係在等停車位云云（見本院卷第33頁）
    。經查：本件汽車於上開時、地有在禁止臨時停車處所停車
    乙節，業經證人即舉發本件違規之警員陳暐明到庭結證稱：
    我們逕行舉發之前一定會到車前看駕駛座有沒有人，沒有人
    的話再照相舉發，當時這部車我拍照時是熄火的，（問：你
    拍照時有沒有注意到車燈有沒有亮？）當時沒有注意，我們
    主要是看整台車上有沒有人，該車的擋風玻璃可以透視看到
    駕駛座之情況，本件自小客車我要舉發前確實有目視該車駕
    駛座上沒有人。（問：在禁止臨時停車處所停車，是指要熄
    火才算嗎？）禁止臨時停車處駕駛人在車上也不行，本件異
    議人也違反道路交通處罰條例56條1 項6 款，不緊靠道路右
    側停車（庭呈職務報告一份，含本件汽車違規之放大彩色照
    片）。本件在舉發以前如果車上有人我們會先勸導，但是沒
    有人而且我們在拍照期間至少有4 秒期間，這4 秒鐘都沒有
    駕駛人過來把車移走等語（見本院卷第34、35頁）。此外，
    復有本件汽車於上開時、地之違規放大彩色照片2 份在卷可
    查（見本院卷第40、41頁），從上開放大照片觀之，並未見
    本件汽車之駕駛座、副駕駛座之位置有人，尚難認異議人所
    述為可採。又證人陳暐明係就案發當日親身經歷之舉發經過
    作證，所證內容，就其目擊異議人違規情節及舉發經過敘述
    詳確，並無瑕疵，顯非一般憑空捏造證詞可擬，且衡情證人
    陳暐明為高雄市政府警察局交通大隊之警員，僅係於依法執
    行勤務時，適時發現異議人所有之本件汽車在禁止臨時停車
    處所停車之違規而舉發，其與異議人素不相識，復無怨隙，
    應無甘冒觸犯偽證之罪責，故意構詞誣陷異議人之必要，茍
    無其他積極證據可佐，已難認其有何濫行舉發違規之情形，
    證人陳暐明上開所述應可採信。另依道路交通管理處罰條例
    科處行政罰事件，依據公法爭議之舉證責任分配法則，固應
    先由行政機關就其業已履踐相關正當法律程式，以及人民應
    受處罰之客觀違反法令行為，負證明之責，受處罰人就行政
    機關已為相當證明之前開事項，若主張欠缺主觀歸責條件或
    為其他抗辯，亦須就其所辯提出反證。惟行政機關對於前開
    應為舉證事項，並非不得以執行查察取締勤務人員，依據調
    查人證之程式，使就親歷事實提供不可替代之證明方法。受
    處罰人就該證人所述見聞經過之真實性倘有質疑，除依法定
    交互詢問程式加以檢驗外，亦不得僅因證人之個人身份、地
    位或與當事人之關係而謂其不得作證，或憑己意指為必須代
    以其他特定之證據方法，此在證人業已具結願依偽證罰則擔
    保證言可信之場合，尤屬當然。再者，異議代理人對證人陳
    暐明上開證述及其當庭提出之職務報告均表示沒有意見等情
    ，有本院卷第35頁可佐，而本件汽車所屬車款之大燈有無關
    閉、引擎是否熄火與駕駛人有無在車內並無關連一節，有和
    泰汽車股份有限公司97年7 月2 日和關（97）字第056 號函
    及所附資料、本院辦理刑事案件電話記錄查詢表1 份在卷可
    查（見本院卷第26至31頁），顯見異議代理人上開辯稱本件
    車款之車燈有亮，顯見有人在車內云云，應屬卸責之詞，不
    足採信。此外，本院複查無何證據足資證明證人陳暐明有捏
    造事實違法取締之情事，自難僅憑異議人之片面指述，遽認
    本件有何錯誤取締之情形，蓋執勤警員本其維護交通秩序、
    公眾安全職責所為之舉發，自應受到合法、正確之推定。本
    案違規事實既經舉發警員到庭為證，輔以異議代理人所陳意
    見綜合審酌，異議人所有本件汽車確有前述之違規行為已堪
    認定，異議人猶執前詞置辯，顯不足採信。
五、綜核上情，本件異議人所有汽車確有在禁止臨時停車處所停
    車之違規事實至為明確，洵堪認定，從而原處分機關依道路
    交通管理處罰條例第56條第1 項第1 款規定，裁處罰鍰900
    元，核無不當。本件異議為無理由，應予駁回。
據上論斷，應依道路交通案件處理辦法第19條，裁定如主文。
中    華    民    國    97    年    8     月    27    日
                  交通法庭    法  官  何佩陵
以上正本證明與原本無異。
如不服本裁定應於送達後5日內向本院提出抗告狀。
中    華    民    國    97    年    8     月    27    日
                              書記官  鍾淑美


司法院資訊處製作；財團法人民間司法改革基金會備份。
